臺灣高等法院臺中分院刑事判決　　　　　民國九十三年度上易字第一三六七號
　　上　訴　人
　　即　被　告　丙○○
右上訴人因毀棄損壞案件，不服臺灣臺中地方法院九十三年度易字第一四三一號，中
華民國九十三年九月十日第一審判決（起訴案號：臺灣臺中地方法院檢察署九十三年
度偵字第五八九二號），提起上訴，本院判決如左：
    主      文
上訴駁回。
丙○○緩刑參年。
    事實及理由
一、本案經本院審理結果，認第一審判決認事用法及量刑均無不當，應予維持，並引
    用第一審判決書記載之事實、證據及理由（如附件）。
二、上訴人即被告丙○○在本院未提出其他有利之證據及辯解，其上訴無理由，應予
    駁回。惟查上訴人即被告犯後已與被害人乙○○成立調解賠償其新台幣三十萬元
    ，有調解書附卷為憑（見本審卷第三十五頁），其前此亦未曾受有期徒刑以上刑
    之宣告，有臺灣高等法院被告全國前科紀錄表在卷為稽，其經此刑之宣告，應知
    所警惕，無再犯之虞，本院認其所宣告之刑以暫不執行為適當，爰為緩刑參年之
    諭知，俾啟自新。
三、據上論斷，應依刑事訴訟法第三百七十三條、第三百六十八條，刑法第七十四條
    第一款，判決如主文。
本案經檢察官甲○○到庭執行職務。
中      華      民      國      九十三     年    十二     月    十五    日
                                臺灣高等法院臺中分院刑事第六庭
                                      審判長法  官  李  文  雄
                                            法  官  劉  連  星
                                            法  官  陳  嘉  雄
右正本證明與原本無異。
不得上訴。
                                            書記官  陳  信  和
中      華      民      國      九十三     年    十二     月    十五    日
                                                                        Ｒ
臺灣臺中地方法院刑事判決                        九十三年度易字第一四三一號
    公  訴  人  臺灣臺中地方法院檢察署檢察官
    被      告  林鵬瀚  男  四十歲（民國○○○年○月○○日生）
                        住台中市○區○○街六三號三樓之二
        身分證統一編號：Ｚ000000000號
    選任辯護人  蔡志忠律師
    被      告  丙○○  女  六十一歲（民國○○○年○○月○○○日生）
                        住台中縣太平市○○路一八四號
                        身分證統一編號：Ｚ000000000號
    選任辯護人  熊賢祺律師
右列被告因毀損案件，經檢察官提起公訴（九十三年度偵字第五八九二號），本院判
決如左：
    主  文
丙○○共同致令他人屋內之木板隔間、馬桶、洗手檯不堪使用，足以生損害於他人，
處有期徒刑拾月。扣案之鐵槌、老虎鉗各壹把均沒收。
林鵬翰共同致令他人屋內之木板隔間、馬桶、洗手檯不堪使用，足以生損害於他人，
處有期徒刑捌月，緩刑參年。扣案之鐵槌、老虎鉗各壹把均沒收。
    事  實
一、丙○○明知其親戚陳清福、陳趙燕雲所有坐落於台中縣太平市○○路一八六號之
    房屋業已由乙○○拍定取得所有權，且於民國（下同）九十二年十月七日點交完
    畢，乙○○為讓陳清福等人有清理帳冊之時間，再給陳清福等人一個月之時間處
    理屋內堆置之帳冊，詎丙○○因持有上開房屋之鑰匙，竟基於損壞他人器物，致
    令不堪使用之故意，以一天新台幣（下同）一千元之代價，於九十二年十一月三
    日中午十二時許，雇用知情之工人林鵬翰及另一不詳姓名年籍之成年男子，並於
    當日一時至二時之間某時，由詹月盆開啟前開房門讓林鵬瀚及另一不詳姓名之成
    年男子進入上址，三人共同基於毀損他人器物致令不堪使用之犯意聯絡與行為分
    擔，由林鵬翰攜帶其所有之鐵槌、老虎鉗各一支，破壞該乙○○所有之房屋內之
    木板隔間，並由該不詳姓名之男子與林鵬翰攪拌水泥漿，再由該不詳姓名之男子
    將水泥漿灌入該屋馬桶內及洗手檯上，致令該屋內之木板隔間、馬桶、洗手檯不
    堪使用。
二、案經乙○○訴由台中縣警察局霧峰分局報請台灣台中地方法院檢察署檢察官偵查
    起訴。
    理  由
一、訊據被告林鵬翰坦承受僱於丙○○敲毀前開房屋之隔間木板並有攪拌水泥等情不
    諱；訊據被告丙○○坦承雇用林鵬翰至前開房屋之施工等情不諱，惟矢口否認有
    毀損之故意，辯稱：伊只叫林鵬翰到前開房屋內拆相框而已云云，惟查：被告林
    鵬翰除毀壞隔間木板之外，尚攪拌水泥漿，由不詳姓名之成年男子將水泥漿灌入
    手桶及洗手檯內，業據被害人乙○○於警訊中指訴歷歷，核與證人林育仕、李啟
    仲即本案到場處理之員警到庭結證稱：「：：我們進入二樓仔細查看，看到廁所
    裡面蹲式馬桶內有剛倒進去，抹好的水泥，還濕濕的，我就與林育仕逐層到三樓
    去，在三樓看到被告林鵬翰手上還沾有尚未乾的水泥痕跡，現場只有看到林鵬翰
    」等語（辯護人詰問李啟仲）「我們接獲值班通報，到達上開地址，我們從後門
    進去，我們進去之後，看到一樓的蹲式馬桶就有水泥，而且有聽到敲擊的聲音，
    然而我們循聲音上樓，我們上到三樓，在三樓有隔間牆，看到林鵬翰正在敲隔間
    木板，：：本件是已經到毀損的程度，我們將林鵬翰帶到一樓的時候，林鵬翰才
    說是丙○○僱請他的」等語（辯護人詰問林育仕）及證人王耀慶於偵查中結證情
    節相符，現場經查獲時有用剩下之半包水泥與攪拌好的水泥留下之痕跡，且屋內
    之馬桶、洗手檯有遭灌漿之情形，有相片二十一幀附卷可憑，復有鐵槌、老虎鉗
    各一支扣案可稽。又本案遭破壞之房屋之鑰匙係由被告丙○○保管中，詹月盆並
    在該屋旁邊居住營業，對於該屋何人進入，作何事情，被告詹月盆應知之甚詳，
    況本案被告林鵬瀚係被告詹月盆開啟房屋讓其進入施工，業據被告詹月盆自承在
    卷，被告林鵬瀚豈有可能違背被告詹月盆之意思，故意破壞他人房屋？顯然被告
    林鵬瀚係受被告詹月盆之指使而為前開破壞行為，堪以認定，又被告林鵬瀚於當
    天下午一時至二時許到達案發現場，大約當天下午三點多員警到現場為止，已施
    工將近一、二個小時，業據被告林鵬瀚到庭供述明確，而員警到達現場後只有一
    面相框拆下，其餘均還在牆面上，亦據被告詹月盆到庭自承明確，並有前開相片
    二十一幀附卷可憑，而被告林鵬翰亦從未供稱到現場是為了拆除相框，是以被告
    詹月盆辯稱伊只請林鵬瀚到現場拆除相框云云，顯係卸責之詞，不足採信。本案
    事證明確，被告二人犯行洵堪認定，依法應予論科。
二、核被告詹月盆、林鵬瀚所為，係犯刑法第三百五十四條之毀損器物罪。被告詹月
    盆為本案主使並開啟房屋讓被告林鵬瀚等人為破壞器物之行為，與被告林鵬瀚及
    另一不詳姓名之成年男子有犯意之聯絡與行為之分擔，均應論以共同正犯。爰審
    酌被告二人素行尚稱良好，惟犯罪之動機純粹為了破壞他人器物，且犯罪之標的
    係他人由法院拍得之房屋尚未交付予拍定人之房屋內物品，所為破壞法治及破壞
    司法之公信力甚為嚴重，又本案房屋內重要水管遭水泥阻塞，破壞情形嚴重，被
    告詹月盆在本案居主導地位，被告林鵬翰僅為賺取工資一千元及本被告詹月盆到
    庭復飾詞狡辯，不知悔改及尚未與被害人達成和解等一切情狀，分別量處如主文
    所示之刑。復查被告林鵬瀚未曾受有期徒刑以上刑之宣告，有台灣台中地方法院
    檢察署刑案資料查註紀錄表及台灣高等法院被告全國前案紀錄表各一紙附卷可憑
    ，因一時失慮，為了一千元之工資而罹法典，犯後業已坦承犯行，經此刑之宣告
    後當知警惕而無再犯之虞，本院被告林鵬翰所宣告之刑以暫不執行為適當，爰併
    諭知緩刑三年以啟自新。扣案之鐵槌及老虎鉗各一支，為被告林鵬翰所有供本件
    犯罪所用之物，業據被告林鵬翰到庭結證明確，依法併予宣告沒收。
本案經檢察官李翠玲到庭執行職務。
據上論斷，應依刑事訴訟法第二百九十九條第一項前段，刑法第二十八條、第三百五
十四條、七十四條第一款，罰金罰鍰提高標準條例第一條前段，判決如主文。
中      華      民      國      九十三      年      九    月    十      日
                              臺灣臺中地方法院刑事第九庭
                                 審判長 法  官  曾 佩 琦
                                        法  官  陳 思 成
                                        法  官  陳 如 玲
右正本證明與原本無異。
如不服本判決，應於送達後十日內向本院提出上訴狀 （須附繕本） ，上訴於台灣高等
等
法院台中分院。
                                        書記官
中      華      民      國      九十三      年      九    月    十      日
附錄論罪科刑法條
中華民國刑法第三百五十四條
毀棄、損壞前二條以外之他人之物或致令不堪用，足以生損害於公眾或他
人者，處二年以下有期徒刑、拘役或五百元以下罰金。
